臺灣高等法院刑事判決
109年度上訴字第4279號
上  訴  人  
即  被  告  陳淑華



上列上訴人因詐欺案件，不服臺灣桃園地方法院109年度審訴字
第1568號，中華民國109年9月30日第一審判決（起訴案號：臺灣
桃園地方檢察署109年度偵緝字第179號、109年度偵緝字第180號
、109年度偵緝字第181號、109年度偵緝字第183號），提起上訴
，本院判決如下：
    主  文
上訴駁回。                                              
    理  由
一、依刑事訴訟法第350條、第361條、第367條規定，不服地方
    法院之第一審判決而上訴者，須提出上訴書狀，並應敘明具
    體理由，為上訴必備之程式；倘已提出上訴理由，但所提非
    屬具體理由者，則由第二審法院以上訴不合法律上之程式，
    判決駁回。所謂具體理由，就修法過程以觀，原草案為：「
    依前項規定提起上訴者，其上訴書狀應敘述理由，並引用卷
    內訴訟資料，具體指摘原審判決不當或違法之事實。其以新
    事實或新證據為上訴理由者，應具體記載足以影響判決結果
    之理由。」嗣經修正通過僅保留「上訴書狀應敘述具體理由
    」之文字，其餘則刪除，故所稱「具體理由」，並不以其書
    狀應引用卷內訴訟資料，具體指摘原審判決不當或違法之事
    實，亦不以於以新事實或新證據為上訴理由時，應具體記載
    足以影響判決結果之情形為必要。但上訴之目的，既在請求
    第二審法院撤銷或變更第一審之判決，所稱「具體」，當係
    抽象、空泛之反面，若僅泛言原判決認事用法不當、採證違
    法或判決不公、量刑過重等空詞，而無實際論述內容，即無
    具體可言。從而，上開法條規定上訴應敘述具體理由，係指
    須就不服判決之理由為具體之敘述而非空泛之指摘而言。是
    以上訴人之上訴書狀或補提之上訴理由書，雖有敘述上訴理
    由，惟並未具體敘述第一審判決有上述違法、不當情形，其
    所為上訴，即不符合上訴之法定要件。
二、原判決以上訴人即被告陳淑華犯幫助詐欺二罪之犯罪事實，
    有被告在偵查中之供述，證人即告訴人林加萍、賴文祥、李
    應儒，證人即被害人沈美雲、陳貝鳳等五人於警詢時之供述
    ，如起訴書附表2所示之繳款紀錄、萊爾富以客戶代號查詢
    交易明細結果，王惠貞之郵局帳戶、汪政毅郵局帳戶交易明
    細及帳戶個資檢視，行動電話門號0000000000、0000000000
    號申請書及所附證件影本，及被告在原審之自白等為證。且
    於量刑時已審酌被告以提供電話門號SIM卡提供他人使用，
    幫助他人詐欺取財，危害交易秩序與社會治安，侵害他人之
    財產法益，惟念及被告犯後坦承犯行、素行尚佳，及其智識
    程度、職業、收入等一切情狀，二罪均量處拘役40日，定應
    執行刑為拘役70日，並諭知如易科罰金，以新台幣1000元折
    算1日，經核原判決認事用法及量刑並無違誤。
三、被告上訴意旨略以：目前被告一人單獨撐起這個家庭，小孩要交學費、先生又收押，所有重擔都在被告身上，所以請求法官是否讓被告緩刑等語。惟查：原判決就被告之犯罪情節及科刑部分之量刑基礎，已於理由欄內具體說明，顯已斟酌刑法第57條各款事由併被告上訴意旨所陳各旨，並基於刑罰目的性之考量、刑事政策之取向以及行為人刑罰感應力之衡量等因素而為刑之量定，係以行為人責任為基礎，並未逾越法定刑度，亦無違背公平正義之精神，客觀上不生量刑畸重畸輕之裁量權之濫用；本院審核前開各量刑事由，認為原審對被告量處之拘役刑，已接近最低度刑，堪稱妥適，並無顯然失出或有失衡平之情事。且是否宣告緩刑，亦屬事實審法院之裁量權，非可任意指摘法院未對於被告宣告緩刑即屬不當。上訴意旨並未指摘原審判決有何違法或不當，僅就原審判決未對於被告所處之刑一併宣告緩刑為爭執，顯非敘述具體理由，於法不合。
四、綜上，上訴人上訴書狀未敘述具體理由，揆諸首揭說明，其
    所為上訴即不符合上訴之法定要件，應予駁回，並不經言詞
    辯論為之。
據上論斷，應依刑事訴訟法第367條前段、第372條，判決如主文
。
中　　華　　民　　國　　109 　年　　12　　月　　8 　　日
　　　　　　　　　刑事第十六庭  審判長法　官  葉騰瑞
　　　　　　　　　　　　　　　　　    法　官  莊明彰
　　　　　　　　　　　　　　　　　    法　官  廖紋妤
以上正本證明與原本無異。
檢察官如不服本判決，應於收受送達後20日內向本院提出上訴書
狀，其未敘述上訴之理由者並得於提起上訴後20日內向本院補提
理由書（均須按他造當事人之人數附繕本）「切勿逕送上級法院
」。
被告不得上訴。
                                      書記官  陳雅加
中　　華　　民　　國　　109 　年　　12　　月　　8 　　日